*电源 一头连接到负端，一头连接到0 电压是2V
*参考文档：spice a guide to circuit simulation and analysis using pspice
Vin R1_N 0 2
*一头连接 R1N 一头连接 A 电阻是1ohm
R1 R1_N A  {x}
*一头连接A 一头连接GND 电阻是1ohm
R2 A 0 {x}
*一头连接 A一头连接GND 电流是1A
I1 A 0 -1
*瞬态仿真1mS
.tran 1m
*使用{x}来表示R的阻值
.param x 1
*表示写完
.end
